【裁判字號】    97,交簡上,233
【裁判日期】    980427
【裁判案由】    過失傷害
【裁判全文】
臺灣板橋地方法院刑事判決           97年度交簡上字第233號
上  訴  人  乙○○
即  被  告
上列上訴人即被告因過失傷害案件，不服本院九十七年度簡字第
九九六號中華民國九十七年八月十一日第一審判決（聲請簡易判
決處刑案號：九十七年度偵字第一七一四號），提起上訴，本院
管轄之第二審合議庭判決如下：
    主    文
上訴駁回。
    犯罪事實
一、乙○○於民國九十六年六月二十九日中午，騎乘車牌號碼為
    ＣＹＰ—１０７號重型機車，沿臺北縣中和市○○路往桃園
    方向行駛，嗣於同日十二時十分許，行至該市○○路與中山
    路二段路口，欲向左迴轉至對向車道再右轉中山路二段時，
    本應注意向左迴車時應注意看清對向直行來車並讓其先行，
    而依當時天候晴、有自然光線、路況及視距均良好、道路無
    障礙物等情況，無不能注意之情事，竟疏未注意即貿然迴轉
    ，適對向車道有甲○○騎乘車牌號碼為５ＨＪ—３５９號重
    型機車，正沿板南路直行，因閃避不及，致二車發生碰撞，
    甲○○人隨即人車倒地，並受有左小腿挫傷、左膝擦傷、頭
    部挫傷併腦震盪之傷勢。乙○○肇事後，於警方到場尚未知
    悉何人肇事前，向有偵查機關權限之警員自首，承認其肇事
    而願接受裁判。
二、案經甲○○訴由臺北縣政府警察局中和分局報告臺灣板橋地
    方法院檢察署檢察官聲請簡易判決處刑。
    理    由
一、訊據被告乙○○對於有於前揭時地發生車禍，並導致告訴人
    甲○○受有前述犯罪事實欄所載傷勢一情固不否認，惟矢口
    否認有何過失之情，辯稱當時其已經完成迴轉行為，之後並
    遭到告訴人追撞云云。經查本件被告於於九十六年六月二十
    九日中午，騎乘車牌號碼為ＣＹＰ—１０７號重型機車，沿
    臺北縣中和市○○路往桃園方向行駛，嗣於同日十二時十分
    許，行至該市○○路與中山路二段路口，欲向左迴轉至對向
    車道再右轉中山路二段時，本應注意向左迴車時應注意看清
    對向直行來車並讓其先行，竟疏未注意即貿然迴轉，適對向
    車道有告訴人騎乘車牌號碼為５ＨＪ—３５９號重型機車，
    正沿板南路直行，因閃避不及，致二車發生碰撞，告訴人隨
    即人車倒地，並受有左小腿挫傷、左膝擦傷、頭部挫傷併腦
    震盪之傷勢一情，業據證人即告訴人證述明確（見臺灣板橋
    地方法院檢察署九十七年度偵字第一七一四號卷第十二頁至
    第十五頁、第三十三頁至第三十四頁），並有道路交通事故
    現場圖、道路交通事故調查報告表（一）（二）、道路交通
    事故現場圖各一份及現場照片八幀附卷可稽（被告雖主張該
    等道路交通事故現場圖、道路交通事故調查報告表、道路交
    通事故現場圖等無證據能力，然本院認本刑事訴訟法第一百
    五十九條之四第一款之規定，並無顯不可信之狀況，自應認
    該等證據有證據能力），並經臺灣省車輛行車事故覆議鑑定
    委員會鑑定明確（見本院卷內該會九十八年三月二日覆議字
    第０九八六二００六九三號函文），此情已足認定。又當時
    天候晴、日間有自然光線、柏油路面乾燥且無缺陷、無障礙
    ，視距良好等情，有前開現場照片及道路交通事故調查報告
    表（一）在卷足憑，顯見當時並無不能注意之情事，被告竟
    疏未注意而為本件犯行，其有過失一節，亦足認定。被告雖
    辯稱其並無過失，當時已經迴轉完成而遭告訴人追撞云云，
    然事發當時係被告直接從對向車道迴轉至告訴人之車道一情
    ，業據證人即告訴人證述明確（見前揭偵卷第三十四頁），
    且本件經有專業知識之臺灣省車輛行車事故覆議鑑定委員會
    鑑定結果，亦同認被告有前述過失行為，足認其所辯並不足
    採。綜上所述，本件事證明確，被告犯行已堪認定。
二、按汽車迴車前，應暫停並顯示左轉燈光或手勢，看清無來往
    車輛，始得迴轉；又轉彎車應讓直行車先行，道路交通安全
    規則第一０六條第五款及第一０二條第一項第七款分別定有
    明文，被告為領有駕照之人，其騎乘機車本應注意上開規定
    ，其應注意能注意而不注意致生本件犯行，核其所為，係犯
    刑法第二百八十四條第一項之過失傷害罪。被告肇事後，於
    警方到場尚未知悉何人肇事前，向有偵查機關權限之警員自
    首，承認其肇事而願接受裁判一情，有臺北縣政府警察局中
    和分局九十七年七月二十八日北縣警中偵字第０九七００四
    二四二五號函附之道路交通事故肇事人自首情形紀錄表一份
    在卷可稽（見原審卷第四十二頁），應依刑法第六十二條前
    段之自首規定，減輕其刑。本件原審以被告犯罪事證明確，
    予以論罪科刑，其認事用法均無不當，並審酌被告並無前科
    紀錄，有臺灣高等法院被告前案紀錄表一份附卷可佐，其未
    注意駕車安全並遵守交通規則，致告訴人受有傷害，且迄今
    尚未賠償告訴人損失，兼衡其犯罪手段、智識程度、生活狀
    況及其犯罪後未坦承犯行之態度等一切情狀，量處被告拘役
    三十日，並諭知易科罰金之折算標準等，其認事用法均屬正
    確，量刑亦為妥適，被告上訴否認犯行，求予撤銷改判，為
    無理由，應予駁回。
三、又當事人、代理人、辯護人或輔佐人聲請調查之證據，法院
    認為不必要者，得予駁回之，刑事訴訟法第一百六十三條之
    二第一項定有明文。而待證事實已臻明確無再調查之必要者
    ，依該條第二項第三款之規定，即屬不必要調查之證據。本
    件被告請求發文至山葉公司鑑定告訴人之機車有無改裝、安
    排測謊、診斷證明有無偽造、調查與告訴人處理本件事故之
    告訴人同事等，然本件事證已臻明確，是該等證據依刑事訴
    訟法第一百六十三條之二之規定，即無調查之必要，附此敘
    明。
四、又被告雖請求於其所提起民事訴訟確認臺北縣政府警察局中
    和分局道路交通事物現場圖、道路交通事故調查表、道路交
    通事故初步研判分析表等有無證據能力前，請求停止審判云
    云。然「犯罪是否成立或刑罰應否免除，以民事法律關係為
    斷，而民事已經起訴者，得於其程序終結前停止審判」，刑
    事訴訟法第二百九十七條定有明文。本件被告之犯罪是否成
    立或刑罰應否免除，並非繫於被告所指確認前開證據證據能
    力有無之民事法律關係，是自無依該條裁量是否停止審判之
    餘地，其此部分之請求並無理由，併此說明。
據上論斷，應依刑事訴訟法第四百五十五條之一第一項、第三項
、第三百六十八條，判決如主文。
本案經檢察官楊大智到庭執行職務。
中    華    民    國    98    年    4     月    27    日
                  刑事第二十庭審判長法  官  吳冠霆
                                    法  官  廖怡貞
                                    法  官  吳佳
上列正本證明與原本無異。
不得上訴。
                                    書記官  周百川
中    華    民    國    98    年    4     月    28    日


司法院資訊處製作；財團法人民間司法改革基金會備份。
